臺灣臺北地方法院交通事件裁定　　　　　　　　　九十三年度交聲字第一０四七號
　　原處分機關　交通部公路總局台北區監理所.
　　異　議　人
　　即受處分人　甲○○
右列異議人即受處分人因違反道路交通管理處罰條例案件，對於交通部公路總局台北
區監理所民國九十三年九月二十九日所為之處分（原處分案號：北監營字第裁四○AC
V○六五五八四號），聲明異議，本院裁定如左：
      主  文
異議駁回。
      理  由
一、按汽車駕駛人，行經有燈光號誌管制之交岔路口闖紅燈者，處新臺幣（下同）一
    千八百元以上五千四百元以下罰鍰，並記違規點數三點，此道路交通管理處罰條
    例第五十三條、第六十三條第一項第三款定有明文。
二、原處分意旨略以：異議人即受處分人甲○○駕駛車號四七○CL號營業小客車於民
    國九十三年八月八日十四時二十八分許在台北市○○路與公園路口，經警攔停舉
    發紅燈右轉違規，並依違反道路交通管理處罰條例第五十三條規定舉發開立罰單
    ，嗣異議人於舉發通知單所載應到案日期前向原處分機關提出申訴，經原處分機
    關調查後，仍認受處分人違規明確，於九十三年九月二十九日裁處受處分人二千
    七百元罰鍰，並依同條例第六十三條第一項第三款記違規點數三點。
三、本件異議人抗辯其於前揭時地確係在燈號有右轉箭頭之指示下右轉，並無違規，
    員警此項舉發並無證據云云，而向原處分機關表示不服原處分，經原處分機關裁
    決維持處分結果後，異議人於法定期限內向本院交通法庭聲明異議。
四、經查，本件異議人駕駛前開營業自小客車，於前揭時、地紅燈右轉之事實，有台
  　北市政府警察局舉發違反道路交通管理事件ACV○六五五八四號通知單及台北市
    政府警察局中正第一分局（下稱中正一分局）九十三年九月十四日北市警中正一
    分交字第０九三六二三九八三００號函影本在卷可稽，異議人雖辯稱係依右轉指
    示燈號指示右轉並未違規云云。然按交通警察掣單舉發違反道路交通管理處罰條
　　例所列違規事實之行為，本質上為行政處分，係公務員就公法上具體事件所為對
  　外直接發生法律效果之行政處分，如經該作成處分之公務員於司法審查程序中，
    就該處分為合理之說明，並在負法律責任之情形下擔保真正無誤後，該處分當可
    被推定為真正。本件證人即現場舉發本件違規之員警王天仁於本院調查時已證稱
    當時（騎車）巡邏至公園路與襄陽路口，因燈號為紅燈、行人通行專用號誌，故
    在路口停下等待，就看到異議人駕駛汽車由襄陽路方向違規右轉公園路，異議人
    確實於燈號禁止時違規右轉等語（見本院卷第十六頁），異議人對此雖另辯稱以
    員警所站位置，不可能確定渠是否違規云云，惟證人已當庭向本院陳稱因巡邏經
    過該處，在等待紅燈時發現異議人違規，因而能確定異議人確實違規等語，而異
    議人亦自承當時有駕車自襄陽路右轉公園路等情，是在證人即告發員警於本院調
    查時具結擔保並合理說明之情形下，揆諸上開說明，自可認該處分為真正，而本
    件異議人復無法提出對其有利之證據或證據方法，其辯自不足採，事證明確，異
    議人之違規行為堪以認定。
五、綜上所述，異議人確有前揭紅燈右轉之違規事實，原處分機關依道路交通管理處
    罰條例第五十三條、第六十三條第一項第三款及違反道路交通管理事件統一裁罰
    標準表規定，裁處受處分人二千七百元罰鍰並記違規點數三點之處分，核無違誤
    ，本件聲明異議為無理由，應予駁回。
據上論斷，應依道路交通案件處理辦法第十九條，裁定如主文。
中      華      民      國    九十三    年    十二        月    二　　　日
                                    臺灣臺北地方法院交通法庭
                                        法  官  陳正昇
右正本證明與原本無異。
如不服本裁定，應於裁定送達後五日內向本院提出抗告狀。
                                        書記官  陳豪達
中　　　華　　　民　　　國　　九十三　　年　　 十二 　　月　　　二　　　日
